臺灣新北地方法院板橋簡易庭小額民事判決
111年度板小字第3631號
原      告  柯文昇  
被      告  王聰城  
訴訟代理人  王祥屹  
上列當事人間請求侵權行為損害賠償事件，原告提起刑事附帶民
事訴訟，經本院刑事庭裁定移送前來（本院111年度簡附民字第9
4號），本院於民國111年11月1日言詞辯論終結，判決如下：
    主      文
被告應給付原告新臺幣捌仟元，及自民國一一一年七月一日起至
清償日止，按週年利率百分之五計算之利息。
本判決得假執行；但被告如以新臺幣捌仟元為原告供擔保，免為
假執行。
    事實及理由
一、原告主張：被告意圖為自己不法之所有，基於竊盜之犯意聯絡
    ，於民國110年9月8日21時17分許，在新北市○○區○○街00巷00
    號前，趁無人注意之際，徒手竊取原告停放在該處車牌號碼0
    00-0000號普通重型機車置物箱錢包內之現金約新臺幣（下同
    ）8000餘元，得手後旋即離開。為此，爰依侵權行為之法律
    關係提起本件訴訟。並聲明：㈠被告應給付原告8,000元，及
    自起訴狀繕本送達翌日起至清償日止，按週年利率百分之5
    計算之利息。㈡願供擔保請准宣告假執行。
二、被告則以：請求駁回原告之訴等語置辯。
三、本院之判斷：
㈠、原告主張因被告竊盜之行為，致其受有8,000元之損害，被告
    前揭行為已不法侵害原告之財產法益，且與原告所受損失間
    具相當因果關係，而構成民事侵權行為等事實，業經本院調
    取本院111年度簡字第1196號刑事簡易判決查核屬實，有上
    開判決附卷可稽。按「違反保護他人之法律，致生損害於他
    人者，負賠償責任。但能證明其行為無過失者，不在此限。
    」、「負損害賠償責任者，除法律另有規定或契約另有訂定
    外，應回復他方損害發生前之原狀。因回復原狀而應給付金
    錢者，自損害發生時起，加給利息。」，民法第184條第2項
    及第213條第1項、第2項分別定有明文。本件被告竊取原告
    之物品致原告受有財產上之損失，業經認定如上，被告既涉
    犯竊盜罪，顯為違反保護他人之法律，致生損害於原告，又
    未能證明其行為無過失，復未否認致原告受有8,000元損失
    ，揆諸前開規定，自應負損害賠償責任。
㈡、末按給付無確定期限者，債務人於債權人得請求給付時，經
    其催告而未為給付，自受催告時起，負遲延責任。其經債權
    人起訴而送達訴狀，或依督促程序送達支付命令，或為其他
    相類之行為者，與催告有同一之效力；遲延之債務，以支付
    金錢為標的者，債權人得請求依法定利率計算之遲延利息；
    應付利息之債務，其利率未經約定，亦無法律可據者，週年
    利率為5％，民法第229條第2項、第233條第1項前段及第203
    條分別定有明文。查原告所提起刑事附帶民事起訴狀繕本係
    於111年6月20日寄存於被告戶籍地之警察機關，有本院送達
    證書可稽，依民事訴訟法第138條第2項規定，自111年6月30
    日發生寄存送達效力，揆諸前揭說明，原告自得請求被告給
    付自起訴狀繕本送達翌日即111年7月1日起至清償日止，按
    週年利率5％計算之利息。
四、綜上所述，原告依侵權行為之法律關係，請求被告給付8,00
    0元，及自起訴狀繕本送達翌日即111年7月1日起至清償日止
    ，按週年利率5%計算之利息，為有理由，應予准許，逾此部
    分之請求，則無理由，應予駁回。
五、本件判決事證基礎已臻明確，兩造其餘主張、陳述及所提證
    據，經本院審酌後，認與判決結果已無影響，爰不再一一論
    述，併予敘明。
六、本件原告勝訴部分，係依小額訴訟程序所為被告敗訴之判決
    ，依民事訴訟法第436條之20條規定，應依職權宣告假執行
    ；並依同法第392條第2項規定，依職權為被告如預供擔保，
    得免為假執行之宣告。
七、由刑事庭移送民事庭之附帶民事訴訟案件，免納裁判費用，
    此有刑事訴訟法第504條第2項之明文規定。據此，原告提起
    本件刑事附帶民事訴訟請求被告賠償損害，依法無需繳納裁
    判費，另綜觀卷內資料，兩造復無其他訴訟費用之支出，爰
    無庸宣告兩造各應負擔訴訟費用之金額。
中　　華　　民　　國　　111 　年　　11　　月　　11　　日
                  臺灣新北地方法院板橋簡易庭
                            法  官  許珮育
以上為正本係照原本作成。
如不服本判決，應於送達後20日內，向本院提出上訴狀並表明上
訴理由，如於本判決宣示後送達前提起上訴者，應於判決送達後
20日內補提上訴理由書（須附繕本）。
中　　華　　民　　國　　111 　年　　11　　月　　13　　日
　　　　　　　　　　　　　  書記官  吳昌穆
附錄：
一、民事訴訟法第436條之24第2項：
    對於小額程序之第一審裁判上訴或抗告，非以其違背法令為
    理由，不得為之。
二、民事訴訟法第436條之25：
    上訴狀內應記載上訴理由，表明下列各款事項：
    (一)原判決所違背之法令及其具體內容。
    (二)依訴訟資料可認為原判決有違背法令之具體事實。
三、民事訴訟法第471條第1項：（依同法第436條之32第2項規定
    於小額事件之上訴程序準用之）
    上訴狀內未表明上訴理由者，上訴人應於提起上訴後二十日
    內，提出理由書於原第二審法院；未提出者，毋庸命其補正
    ，由原第二審法院以裁定駁回之。